## 73

P(beide ungerade | summe gerade) = P(beide ungerade und summe gerade) / P(summe gerade) = 0.6097561

P(beide ungerade und summe gerade) = P(beide ungerade) * P(summe gerade | beide ungerade) = 0.308642

P(summe gerade | beide ungerade) = 1
P(beide ungerade) = (5/9 * 5/9) = 0.308642

P(summe gerade) = (5/9 * 5/9) + (4/9 * 4/9)  = 0.5061728

## 74

a)
    P(md) = 0.3
    P(cd) = 0.15
    P(md und cd) = 0.1

    P(md | cd) = P(md und cd) / P(cd) = 2/3

b)
    P(cd | md) = P(cd und md) / P(md) = 1/3

c)
    P(md) + P(cd) = 0.45

## 75

1/10^6 * 1/10^6 = 1/10^12

## 76

-
    2/6
-
    2/6

## 77

keiner lebt: 3/4 * 2/3 = 0.5
beide leben: 1/4 * 1/3 = 0.166666
nur frau lebt: 3/4 * 1/3 = 0.25
mind. einer lebt: 1/4 * 2/3 * 2 = 0.333333

## 78

Wahrscheinlichkeit für weiße Kugel, eine Ziehung

x ... weisse Kugeln in erster Box
f1 .. Gesamtanzahl Kugeln in erster Box

y ... weisse Kugeln in zweiter Box
f2 .. Gesamtanzahl Kugeln in zweiter Box

1/2 * (x / f1) + 1/2 * (y / f2)

1/2 * (x / f1) + 1/2 * ((20 - x) / (40 - f1))

Optimierungsstrategie: eine weisse Kugel in erste Box, sonst nichts. Rest in zweite Box.

1/2 * (1 / 1) + 1/2 * (19 / 39) = 0.7435897435897436

## 79

P(f) = 0.02

P(a | f) = 0.991
P(a | !f) = 4/365

P(a) = P(a | f) * P(f) + P(a | !f) * P(!f) = 0.03055973

P(f und a) = P(f) * P(a | f) = 0.01982

P(f | a) = P(f und a) / P(a) = 0.6485659

## 80

P(p | s) = 0.95
P(!p | !s) = 0.96
P(s) = 0.2

P(!p | s) = 0.05
P(p | !s) = 0.04

a)
    P(s | p) = P(s und p) / P(p) = 0.8482143

    P(s und p) = P(s) * P(p | s) = 0.19
    
    P(p) = P(p | s) * P(s) + P(p | !s) * P(!s) = 0.224

b)
    P(s | !p) = P(s und !p) / P(!p) = 0.0128866

    P(s und !p) = P(s) * P(!p | s) = 0.01

## 81

P(m) = 0.7
P(ö) = 0.45

P(m und ö) = 0.2

a)
    P(m | ö) = P(m und ö) / P(ö) = 0.444444

b)

## 82

Alle möglichen Geburtstagsaufteilungen: (365 + 22 - 1) über 22 (Kombination mit Wiederholung)

Alle möglichen Geburtstagsaufteilungen ohne gleichen Geburtstagen (ohne Zurücklegen): 365 über 22 (Kombination ohne Wiederholung)

```{r}
choose(365, 22) / choose(354 + 22 - 1, 22)
choose(365, 23) / choose(354 + 23 - 1, 23)
```

Ab 23 Personen.

## 83

P(g) = 0.8
P(s) = 0.6

P(g oder s) = 1

a)
    P(g oder s) = P(g) + P(s) - P(g und s)
    P(g und s) = P(g) + P(s) - P(g oder s) = 0.4

b)
    P(s | g) = P(s und g) / P(g) = 0.5
    P(g | s) = P(g und s) / P(s) = 0.666666

c)
    P(s | !g) = P(s und !g) / P(!g) = 0.072
    P(s und !g) = P(s) * P(!g | s) = 0.36

    P(g | !s) = P(g und !s) / P(!s) = 0.16
    P(g und !s) = P(g) * P(!s | g) = 0.4

## 84

P(k) = 100 / 1100000 = 0.00009090909

P(!p | k) = 0.0003
P(p | k) = 0.9997
P(p | !k) = 0.001

P(k | p) = P(k und p) / P(p) = 0.08331734

P(k und p) = P(k) * P(p | k) = 0.00009088181

P(p) = P(p | k) * P(k) + P(p | !k) * P(!k) = 0.001090791

## 85

```{r}
dbinom(0:4, 4, 0.6)

pbinom(0:4, 4, 0.6)
```

## 86

Unabhängig wenn P(a | b) = P(a)

a)
    M M 
    M F     A B
    F M     A B
    F F

    Abhängig in beide Richtungen
    
    P(a) = 0.5
    P(b) = 0.5
    P(a | b) = 1
    P(b | a) = 1

b)
    m m m
    m m f   A B
    m f m   A B
    m f f   A
    f m m   A B
    f m f   A
    f f m   A
    f f f

    Abhängig in beide Richtungen

    P(a) = 6/8
    P(b) = 3/8
    P(a | b) = 1
    P(b | a) = 1/2

## 87

a)
    k = 1/5
    (funktion ist positiv, integrierbar, und integral = 1)

b)
    P(3 <= X <= 5) = 0.24, P(X >= 9) = 0.01, P(|X - 4| <= 3) = P(1 <= X <= 7) = 0.72

c)
    Erwartungswert (Integral von x * f(x)) 3.33333
    Varianz (Wurzel von Integral von (x - E)^2 * f(x)) 2.35702

d)

## 88

TODO

Verteilungsfunktion

```{r}
x <- sapply(4:0, function(x) {
    1 / (x + 1)
})
x
```

Wahrscheinlichkeitsfunktion

```{r}
x[1] - 0
x[2] - x[1]
x[3] - x[2]
x[4] - x[3]
x[5] - x[4]
```

## 89
