## 107

```{r}
m <- 7
v <- 0.25

z <- (7.4 - m) / sqrt(v)
z
```

Tabelle:

```
P(x < 7.4) = 0.7881
P(x > 7.4) = 0.2119
```

P(x = 7.4) = 0 weil

- per unserer Definition P(x < a) = P(x <= a) = P(x < a) + P(x = a) und somit P(x = a) = 0
- integral von 7.4 bis 7.4 = 0

## 108

```{r}
m <- 498
s <- 6 # standardabweichung = sqrt varianz

z1 <- (505 - m) / s
z2 <- (495 - m) / s

z1
z2
```

P(495 < x < 505) = P(x < 505) - P(x < 495) = 0.8770 - 0.3085 = `r 0.8770 - 0.3085`

## 109

4 Möglichkeiten, dass Mehrheit irrt:

ABC irren sich, AB irrt sich, AC irrt sich, BC irrt sich.

```{r}
a <- 0.05
b <- 0.1
c <- 0.15

p <- a * b * c + a * b + a * c + b * c
p
```

```
A B C
0 0 0 !
0 0 1 !
0 1 0 !
0 1 1
1 0 0 !
1 0 1
1 1 0
1 1 1
```

## 110

a)
    11% - 2% = 9%
    P(wahl | !umfrage) = 0.09

b)
    P(umfrage) = 0.02
    P(wahl) = 0.11

    P(!umfrage | wahl) = (P(wahl | !umfrage) * P(!umfrage)) / P(wahl) = `r (0.09 * 0.98) / 0.11`

## 111

Die Summe zweier unabhängiger normalverteilten Zufallsvariablen ist normalverteilt mit

```{r}
mu <- 0
sigma <- 0.040 + 0.020

mu
sigma
```

a)
    ```{r}
    z <- (0.05 - mu) / sigma
    z
    ```

    Somit ist P(x > 0.05) = 0.2033.

b)
    TODO

## 112

Die Antwortmöglichkeiten (aufgeschlüsselt nach Begnadigtem) des Wärters sind:

```
Begnadigter     Aussage des Wärters
A               50% "B stirbt" (1/6), 50% "C stirbt" (1/6)
B               "C stirbt" (1/3)
C               "B stirbt" (1/3)
```

C hat nach "B stirbt" also eine doppelt so hohe Wahrscheinlichkeit der Begnadigte zu sein. Somit bleibt die Überlebenswahrscheinlichkeit von A 1/3, die von C ist nun 2/3.

## 113

Satz von Bayes

P(route1 | erfolg) = (P(erfolg | route1) * P(route1)) / P(erfolg) = `r (0.7 * 0.7) / ((0.7 * 0.7) + (0.48 * 0.2) + (0.25 * 0.1))`

Satz der totalen Wahrscheinlichkeit

P(erfolg) = (P(erfolg | route1) * P(route1)) + (P(erfolg | route2) * P(route2)) + (P(erfolg | route3) * P(route3)) = `r (0.7 * 0.7) + (0.48 * 0.2) + (0.25 * 0.1)`

## 114

Die Summe unabhängiger normalverteilten Zufallsvariablen ist normalverteilt.

a)
    ```{r}
    mu <- 2.5 + 0.5 + 10
    sigma <- 0.2 + 0.1 + 0.5

    mu
    sigma
    ```

b)
    ```{r}
    mu <- 50 * mu
    sigma <- 50 * sigma

    mu
    sigma

    z <- (600 - mu) / sigma
    z
    ```

    P(x > 600) = 0.8944

## 115

a)
    ```{r}
    mu <- 96 * 150
    sigma2 <- 100 * 150

    mu
    sigma2
    ```

b)
    ```{r}
    sigma <- sqrt(sigma2)
    sigma

    z <- (14200 - mu) / sigma
    z
    ```

    Somit P(x > 14200kg) = 0.9484

## 116

P(|X - 10| <= 9) = P(1 < X < 19)

```{r}
mu <- 10
sigma <- 4

z1 <- (7.4 - mu) / sigma

z21 <- (19 - mu) / sigma
z22 <- (1 - mu) / sigma

z1
z21
z22
```

P(X > 7.4) = 0.7422

P(1 < X < 19) = P(X < 19) - P(x < 1) = 0.9878 - 0.0122 = `r 0.9878 - 0.0122`

## 117

a)
    P(beide defekt) = 3/8 * 2/6 = `r 3/8 * 2/6`

    P(beide nicht defekt) = 5/8 * 4/6 = `r 5/8 * 4/6`

b)
    P(genau eines defekt) = 3/8 * 4/6 + 5/8 * 2/6 = `r 3/8 * 4/6 + 5/8 * 2/6`

c)
    TODO

## 118

a)
    Symmetrische Verteilung, Median = Erwartungswert.

    Erwartungswert = 4.8m

b)
    P(4.8 - d < X < 4.8 + d) = 0.8

    d = u_((y + 1) / 2) * sigma = u_(0.9) * sigma = 0.1841 * sigma = `r 0.1841 * 2.4`

    P(`r 4.8 - 0.44184` < X < `r 4.8 + 0.44184`) = 0.8

## 119

a)
    Sigma-Regel, der (2 * sigma) Bereich enthält 95.4% aller Daten. Also etwa `r 2 * 2.3`.

b)
    P(X < d) = 0.05

    (d - 4.7) / 2.3 = u_(0.05) = -1.645
    d = `r -1.645 * 2.3 + 4.7`

## 120

