```{r}
varp <- function(x) {var(x)*(length(x)-1)/length(x)}
sdp <- function(x) {sqrt(var(x)*(length(x)-1)/length(x))}
covp <- function(x,y) {cov(x,y)*(length(x)-1)/length(x)} 
```

## 44

```{r}
person_a <- c(3, 1, 5, 1, 2, 3, 4)
person_b <- c(2, 1, 4, 2, 3, 4, 5)

cor(person_a, person_b, method = "spearman")
```

Starke positive Korrelation.

## 45

```{r}
points <- c(98, 72, 65, 71, 51, 99, 72, 74)
salary <- c(3410, 2500, 2210, 2600, 2100, 3440, 2700, 2600)
```

a)
    ```{r}
    cor(points, salary)
    ```

    Starke positive Korrelation.

b)
    ```{r}
    model <- lm(salary ~ points)
    summary(model)

    predict(model, data.frame(points = 100))
    ```

## 46

Anzahl der Permutationen ohne Wiederholung

```{r}
factorial(11)
```

## 47

Anzahl der Permutationen mit Wiederholung

6! / (2! * 3!) = `r factorial(6) / (factorial(2) * factorial(3))`

## 48

a)
    Kombination mit Wiederholung (n ueber k)

    `r choose(18, 4) / choose(20, 4)`
    
b)
    `r choose(17, 4) / choose(20, 4)`

c)
    `r choose(18, 4) / choose(20, 4) * choose(19, 4) / choose(20, 4) * choose(20, 4) / choose(20, 4)`

## 49

a)
    `r factorial(10) * factorial(6) * 2`

b)
    `r factorial(10) * 6`

## 50

## 51

12 Flaggen.

`r sum(sapply(seq(1:12), function(x) choose(12, x)))`

## 52

```{r}
5 * 9 * 10
```

## 53

`r factorial(10)`

## 54

a)
    `r 1 / 10^3`

b)
    `r 1 / (10^2 * 3)`

c)
    `r 1 / (9^2)`

## 55

a)
    Variation mit Wiederholung, `r 2^8`

b)
    Kombination mit Wiederholung, `r choose(10 + 2 - 1, 2)`

## 56

a)
    Kombination, `r choose(10, 5) * choose(8, 3)`

b)
    Kombination, `r choose(8, 5) * choose(7, 2)`

## 57

-
    Variation mit Wiederholung, `r 2^3` (Reihenfolge wichtig)

-
    Kombination mit Wiederholung, `r choose(3 + 2 - 1, 2)` (Reihenfolge unwichtig)

-
    Variation, `r factorial(3) / factorial(3 - 2)` (Reihenfolge wichtig)

-
    Kombination, `r choose(3, 2)` (Reihenfolge unwichtig)

## 58

a)
    Summe der Kombinationen, `r sum(sapply(seq(6:10), function(x) choose(10, x)))`

b)
    5

c)
    `r choose(5, 4) + choose(6, 2)`
