```{r}
geo_mean <- function(x) {
    prod(x)^(1 / length(x))
}

library(e1071)
```

## 20

```{r}
revenue <- c(140, 122, 131, 136, 145, 146, 156)

relative_revenue_growth <- c(
    1 - (revenue[1] - revenue[2]) / revenue[1],
    1 - (revenue[2] - revenue[3]) / revenue[2],
    1 - (revenue[3] - revenue[4]) / revenue[3],
    1 - (revenue[4] - revenue[5]) / revenue[4],
    1 - (revenue[5] - revenue[6]) / revenue[5]
)
```

a)
    Der durchschnittliche Umsatz ist `r mean(revenue)` Mio. Euro.

b)
    Das relative Wachstum zwischen den Jahren ist
    ```{r}
    relative_revenue_growth
    ```
    mit Durchschnittswachstum `r geo_mean(relative_revenue_growth)`.

## 21

```{r}
distances <- c(43, 39, 37, 25, 37, 15, 36, 50, 37)
sort(distances)
```

a)
    Die durchschnittlich zurueckgelegte Tagesstrecke ist `r mean(distances)` km lang.

b)
    Der Modus (haeufigste Merkmalsauspraegung) ist 27.

c)
    ```{r}
    five_num <- fivenum(distances)
    five_num[2:4]
    ```

d)
    Standardabweichung ist `r sqrt(var(distances))` km (Varianz `r var(distances)`) mit Variationskoeffizient `r sqrt(var(distances)) / mean(distances) * 100`%. Interquartilsdistanz ist `r five_num[4] - five_num[2]`. Skewness ist `r skewness(distances)` (Verteilung ist linksschief).

e)
    ```{r}
    boxplot(distances, horizontal = TRUE)
    ```

## 22

```{r}
prices <- c(1.04, 1.02, 1.45)
quantities <- c(40, 20, 10)
```

Das ungewichtete arithmetische Mittel ist `r mean(prices)` Euro/kg, das gewichtete `r sum(prices * quantities) / sum(quantities)` Euro/kg.

## 23

```{r}
salaries <- c(1380,- 1780,- 1411,- 1688,- 1641,- 1710,- 1890)
```
