```{r}
geo_mean <- function(x) {
    prod(x)^(1 / length(x))
}

har_mean <- function(x) {
    length(x) / sum(1 / x)
}

library(e1071)
```

## 20

```{r}
revenue <- c(140, 122, 131, 136, 145, 146, 156)

relative_revenue_growth <- c(
    1 - (revenue[1] - revenue[2]) / revenue[1],
    1 - (revenue[2] - revenue[3]) / revenue[2],
    1 - (revenue[3] - revenue[4]) / revenue[3],
    1 - (revenue[4] - revenue[5]) / revenue[4],
    1 - (revenue[5] - revenue[6]) / revenue[5]
)
```

a)
    Der durchschnittliche Umsatz ist `r mean(revenue)` Mio. Euro.

b)
    Das relative Wachstum zwischen den Jahren ist
    ```{r}
    relative_revenue_growth
    ```
    mit Durchschnittswachstum `r geo_mean(relative_revenue_growth)`.

## 21

```{r}
distances <- c(43, 39, 37, 25, 37, 15, 36, 50, 37)
sort(distances)
```

a)
    Die durchschnittlich zurueckgelegte Tagesstrecke ist `r mean(distances)` km lang.

b)
    Der Modus (haeufigste Merkmalsauspraegung) ist 27.

c)
    ```{r}
    five_num <- fivenum(distances)
    five_num[2:4]
    ```

d)
    Standardabweichung ist `r sqrt(var(distances))` km (Varianz `r var(distances)`) mit Variationskoeffizient `r sqrt(var(distances)) / mean(distances) * 100`%. Interquartilsdistanz ist `r five_num[4] - five_num[2]`. Skewness ist `r skewness(distances)` (Verteilung ist linksschief).

e)
    ```{r}
    boxplot(distances, horizontal = TRUE)
    ```

## 22

```{r}
prices <- c(1.04, 1.02, 1.45)
quantities <- c(40, 20, 10)
```

Das ungewichtete arithmetische Mittel ist `r mean(prices)` Euro/kg, das gewichtete `r sum(prices * quantities) / sum(quantities)` Euro/kg.

## 23

```{r}
salaries <- c(1380, 1780, 1411, 1688, 1641, 1710, 1890, 9735)
```

a)
    Arithmetisches Mittel `r mean(salaries)` Euro, Median `r fivenum(salaries)[3]` Euro.

b)
    Der Median ist besser geeignet, grosser Ausreißer nach oben.

c)
    Standardabweichung `r sqrt(var(salaries))` Euro.

## 24

```
(576x + 496y) / (x + y) = 517
y / x = 59 / 21
```

Es reisten `r 59 / (59 + 21) * 100`% nach Neßmersiel.

## 25

```{r}
costs <- c(71.92, 74.20, 81.6, 298.4, 72.46, 73.68, 61.88,
    63.36, 81.08, 68.20, 74.32, 77.88)
```

a)
    Die mittleren monatl. Telefonkosten sind `r mean(costs)` Euro.

b)
    Der Median der Kosten ist `r fivenum(costs)[3]` Euro.

## 26

```{r}
frequency <- c(.3, .1, .3, .1, .2, 0)
```

a)
    Im Durchschnitt essen Angestellte `r sum(frequency * seq(0, 5))` Tage pro Woche mittags in der Betriebskantine.

b)
    ```{r}
    list <- rep(seq(0, 5), frequency * 200)
    ```
    Der Median-Angestellte isst `r fivenum(list)[3]` Tage pro Woche mittags in der Betriebskantine.

## 27

Die durchschnittliche Geschwindigkeit ist `r har_mean(c(100, 50))` km/h.

## 28

```{r}
midpoints <- c(3.5, 8.5, 13.5, 18.5, 23.5, 28.5, 33.5)

a <- c(0, 10, 26, 28, 25, 11, 0)
b <- c(3, 5, 24, 40, 20, 4, 4)
c <- c(0, 4, 24, 40, 20, 4, 6)

cumsum(a)
cumsum(b)
```

a)
    Arithmetisches Mittel `r sum(a * midpoints) / sum(a)`, Median `r 16 + (5 / 28) * (50 - 36)`.

b)
    Erstes Quartil `r 11 + (5 / 24) * (25 - 8)`, zweites `r 21 + (5 / 20) * (75 - 72)`.

c)
    Standardabweichung `r sqrt(var(rep(midpoints, c)))`

## 29

a)
    Wenn die beiden Gruppen gleich groß sind.

b)
    `r (2 * 1650 + 1750) / 3` Euro

## 30

Preise für Computer um 20% gefallen. Preise für Computer und Software um 10% gestiegen, angenommen 40% des Gesamtumsatzes kommt von Software.

TODO

## 31

```{r}
n <- 28
old_mean <- 72
old_total <- old_mean * n
new_total <- old_total - 14
```

Das Totalgewicht der Schüler bei der ersten Messung war `r old_total`kg. Das neue Totalgewicht ist `r new_total`kg. Das neue Durchschnittsgewicht ist somit `r new_total / n`kg, eine Änderung von `r ((new_total / n) / old_mean - 1) * 100`%.

## 32

```{r}
midpoints <- c(100, 175, 225, 275)
freq <- c(40, 20, 30, 50)

cumsum(freq)
```

a)
    Die mittlere Lebensdauer beträgt `r sum(midpoints * freq) / sum(freq)` Stunden.

b)
    Standardabweichung `r sqrt(var(rep(midpoints, freq)))` Stunden.

c)
    Median `r 200 + 50 / 30 * (140 * .5 - 60)` Stunden.

d)
    Gesucht ist das 0.6-Quartil. Es liegen 60% der Fälle unter dem Wert `r 200 + 50 / 30 * (140 * 0.6 - 60)`.