## 136

Konfidenzintervall f체r einen Anteil (Bernoulli-Kette)

a)
    ```{r}
    n <- 4708
    p <- 1385 / n
    ```

    Wegen  np(1 - p) = `r n * p * (1 - p)` >= 9 ist die Vorraussetzung f체r asymptotisches Konfidenzintervall (N채herung durch Normalverteilung) ist erf체llt.

    z = 1.96 (z(D) in Tabelle bei 95%)

    ```{r}
    temp <- 1.96 * sqrt((p * (1 - p)) / n)

    p - temp
    p + temp
    ```

b)
    ```{r}
    n <- 294
    p <- 185 / n

    precondition <- n * p * (1 - p)
    precondition # is larger or eq to 9

    temp <- 1.96  * sqrt((p * (1 - p)) / n)

    p - temp
    p + temp
    ```

## 137

a)
    ```{r}
    n <- 1000
    p <- 0.6

    precondition <- n * p * (1 - p)
    precondition

    temp <- 1.96  * sqrt((p * (1 - p)) / n)

    p - temp
    p + temp

    n <- 500

    precondition <- n * p * (1 - p)
    precondition

    temp <- 1.96  * sqrt((p * (1 - p)) / n)

    p - temp
    p + temp

    n <- 5

    precondition <- n * p * (1 - p)
    precondition

    temp <- 1.96  * sqrt((p * (1 - p)) / n)

    p - temp
    p + temp
    ```

b)
    ```{r}
    n <- 1000
    p <- 0.476

    precondition <- n * p * (1 - p)
    precondition

    temp <- 1.96  * sqrt((p * (1 - p)) / n)

    p - temp
    p + temp
    ```

## 138

```{r}
n <- 500
p <- 0.3

temp <- 1.96  * sqrt((p * (1 - p)) / n)
temp

p - temp
p + temp
```

TODO

## 139

P(x > 150) = 0.01

phi((150 - mu) / sigma) = 0.01

(150 - mu) / 16 = -2.326

mu = `r -2.326 * 16 - 150 * -1`

## 140

```{r}
data <- c(23.1, 23.1, 22.1, 25.1, 24.1, 23.4)

x_ <- mean(data)
x_
```

a)
    ```{r}
    sigma <- 0.932

    u <- 1.96 # u_0.975

    x_ - u * sigma / sqrt(length(data))
    x_ + u * sigma / sqrt(length(data))
    ```

b)
    ```{r}
    s <- sqrt((1 / (length(data) - 1)) * sum((data - x_)^2))
    s
    ```

    t_(n - 1, 1 - a/2) = t_(5, 0.975) = 2.57

    ```{r}
    x_ - 2.57 * s / sqrt(length(data))
    x_ + 2.57 * s / sqrt(length(data))
    ```

## 141

```{r}
data <- c(47, 46, 49, 47, 48, 51, 49, 51, 54, 49)
x_ <- mean(data)
x_

s <- sqrt((1 / (length(data) - 1)) * sum((data - x_)^2))
s
```

t_(n - 1, 1 - a/2) = t_(9, 0.95) = 1.83

```{r}
x_ - 1.83 * s / sqrt(length(data))
x_ + 1.83 * s / sqrt(length(data))
```

## 142

```{r}
mu <- 220
sigma <- sqrt(400)
```

P(mu - d < x < mu + d)

d = u_(1 - a/2) * sigma = u_(0.975) * sigma = 1.881 * sigma = `r 1.881 * sigma`

```{r}
220 - 1.881 * sigma
220 + 1.881 * sigma
```

## 143

```{r}
x_ <- 220
sigma <- 20
```

u_(1 - a/2) = u_(0.975) = 0.8340

```{r}
x_ - 0.8340 * sigma / sqrt(10)
x_ + 0.8340 * sigma / sqrt(10)
```

## 144

```{r}
mu <- 1000
sigma <- 68
```

a)
    P(978 < x < 1060) = P(x < 1060) - P(x < 978) = `r 0.8106 - 0.3745`

    P(x < 1060) = phi(`r (1060 - mu) / sigma`) = 0.8106
    P(x < 978) = phi(`r (978 - mu) / sigma`) = 0.3745

b)
    P(x < d) = 0.7

    (d - mu) / sigma = 0.524
    d = `r 0.524 * sigma + mu`

c)
    P(mu - d < x < mu + d) = 0.9

    d = u_(1 - a/2) * sigma = u_(0.95) * sigma = 1.645 * sigma = `r 1.645 * sigma`

    ```{r}
    mu - 1.645 * sigma
    mu + 1.645 * sigma
    ```
