## 91

a)
    ```
    s s s
    s s u
    s u s
    u s s
    ```

    p = `r 0.75^3 + (0.7^2 * 0.05) * 3`

b)
    ```
    s n u
    s u n
    u s n
    u n s
    n u s
    n s u
    ```

    p = `r 0.75 * 0.2 * 0.05 * 6`

## 92

| x | f(x) | F(x) |
| - | - | - |
|-1 | `r (5/6)^3` | `r (5/6)^3` |
| 0 | `r (5/6)^2 * (1/6) * 3` | `r (5/6)^3 + (5/6)^2 * (1/6) * 3` |
| 1 | `r (5/6) * (1/6)^2 * 3` | `r (5/6)^3 + (5/6)^2 * (1/6) * 3 + (5/6) * (1/6)^2 * 3` |
| 2 | `r (1/6)^3` | `r (5/6)^3 + (5/6)^2 * (1/6) * 3 + (5/6) * (1/6)^2 * 3 + (1/6)^3` |

## 93

a)
    ```{r}
    outcomes <- c(3:15)
    number_possibilities <- c(
        1, # 3, (1, 1, 1)
        3, # 4, (1, 1, 2) * 3(2, 5, 1) * 3!
        6, # 5, (1, 1, 3) * 3, (1, 2, 2) * 3
        10, # 6, (1, 1, 4) * 3, (2, 2, 2), (3, 1 ,2) * 3!
        15, # 7, (1, 1, 5) * 3, (2, 2, 3) * 3, (3, 3, 1) * 3, (1, 2, 4) * 3!
        18, # 8, (2, 2, 4) * 3, (3, 3, 2) * 3, (1, 2, 5) * 3!, (1, 3, 4) * 3!
        19, # 9, (2, 2, 5) * 3, (3, 3, 3), (4, 4, 1) * 3, (1, 3, 5) * 3!, (2, 3, 4) * 3!
        18, # 10, (3, 3, 4) * 3, (4, 4, 2) * 3, (1, 4, 5) * 3!, (2, 3, 5) * 3!
        15,
        10,
        6,
        3,
        1
    )

    probabilities <- number_possibilities * (1 / (5^3))

    data.frame(x = outcomes, possibilities = number_possibilities, f_x = probabilities, F_x = cumsum(probabilities))
    ```

b)
    ```{r}
    barplot(probabilities, names.arg = outcomes)

    plot(ecdf(probabilities))
    ```

## 94

f(x_i) = p_i

f(0) = 0.85
f(1) = 0.09
f(2) = 0.03
f(3) = 0.02
f(4) = 0.01

Erwartungswert ist Summe der (mit f(x_i)) gewichteten Realisierungen (x_i; 0, 1, 2, ...).

E(X) = `r sum(c(0.85, 0.09, 0.03, 0.02, 0.01) * c(0, 1, 2, 3, 4))`

## 95

a)
    ```{r}
    f_0 <- (8 / 10) * (7 / 9) * (6 / 8) * (5 / 7)
    f_1 <- (2 / 10) * (8 / 9) * (7 / 8) * (6 / 7) * 4
    f_2 <- (2 / 10) * (1 / 9) * (8 / 8) * (7 / 7) * 6

    f <- c(f_0, f_1, f_2)

    f
    cumsum(f)
    ```

b)
    E(X) = `r sum(f * c(0, 1, 2))`

    Var(X) = summe von i = 1 bis k ((x_i - E(X))^2 * f(x_i))
    Var(X) = `r sum(f * (c(0, 1, 2) - sum(f * c(0, 1, 2)))^2)`

## 96

Binomialverteilung mit Gegenwahrscheinlichkeit

```{r}
1 - dbinom(300, size = 300, p = 297 / 300)
```

Approximation mit Poisson-Verteilung

```{r}
1 - ppois(0, lambda = 3)
```

## 97

a)
    Binomialverteilung

    ```{r}
    dbinom(32, size = 32, p = 0.95)
    ```

b)
    ```{r}
    dbinom(30, size = 32, p = 0.95)
    ```

c)
    Wahrscheinlichkeit, dass <= 30 Personen erscheinen. Gegenwahrscheinlichkeit sind > 30 Personen.

    ```{r}
    1 - (dbinom(31, size = 32, p = 0.95) + dbinom(32, size = 32, p = 0.95))
    ```

## 98

Annahme: Firma erfüllt exakt den Vertrag, also 190 einwandreie und 10 fehlerhafte Stücke.

Die Wahrscheinlichkeit, dass von 20 zufällig ausgewählten Stücken alle einwandfrei sind, ist

(hyper, N = 200, M = 190, n = 20, x = 1)

```{r}
dhyper(20, 190, 10, 20)
```

Die Gegenwahrscheinlichkeit (mindestens ein Stück ist fehlerhaft) ist

```{r}
1 - dhyper(20, 190, 10, 20)
```

Das ist die Wahrscheinlichkeit einer ungerechtfertigten Reklamation.

## 99

```{r}
ppois(0, lambda = 3) + ppois(1, lambda = 3)
```

## 100

a)
    ```{r}
    f <- c(
        dhyper(4, 4, 7, 4), # f (4)
        dhyper(4, 4, 7, 5), # f (5)
        dhyper(4, 4, 7, 6), # ...
        dhyper(4, 4, 7, 7),
        dhyper(4, 4, 7, 8),
        dhyper(4, 4, 7, 9),
        dhyper(4, 4, 7, 10),
        dhyper(4, 4, 7, 11)
    )

    f[1] <- f[1]
    f[2] <- f[2] - f[1]
    f[3] <- f[3] - f[2] - f[1]
    f[4] <- f[4] - f[3] - f[2] - f[1]
    f[5] <- f[5] - f[4] - f[3] - f[2] - f[1]
    f[6] <- f[6] - f[5] - f[4] - f[3] - f[2] - f[1]
    f[7] <- f[7] - f[6] - f[5] - f[4] - f[3] - f[2] - f[1]
    f[8] <- f[8] - f[7] - f[6] - f[5] - f[4] - f[3] - f[2] - f[1]

    f
    cumsum(f)
    ```

b)
    ```{r}
    e_x <- sum(f * c(4:11))
    var_x <- sum((c(4:11) - e_x)^2 * f)

    e_x
    var_x
    ```

## 101

Poisson Verteilung

```{r}
1 - ppois(39, lambda = 48)
```

## 102

Jeweils 0.5? TODO

## 103

a)
    ```{r}
    p <- 1 / 3 * 0.9 + 1 / 3 * 0.9 + 1 / 3 * 0.7

    p
    ```

b)
    ```{r}
    sapply(1:10, function(i) {
        p^i
    })
    ```

    3

## 104

Alle 5 Minuten durchscnittlich 2.5 Kunden.

```{r}
dpois(3, lambda = 2.5)
```
